臺灣士林地方法院刑事裁定
111年度聲字第232號
聲  請  人
即  被  告  陳冠宇



選任辯護人  葉慶人律師
            林祐增律師
            楊偉毓律師
上列聲請人即被告因違反洗錢防制法等案件（110年度金訴字第3
29號），聲請交保，本院裁定如下：
    主  文
聲請駁回。
    理  由
一、聲請意旨略以：聲請人即被告陳冠宇經本次教訓後已有所警
    惕，將痛改前非且盡一己之力定期關心弱勢族群，又因被告
    父親健康狀況欠佳亟需被告扶養及照顧，請求准予具保或限
    制住居，使被告得以返家照顧及扶養父親等語。
二、按被告及得為其輔佐人之人或辯護人，得隨時具保，向法院
    聲請停止羈押，刑事訴訟法第110條第1項定有明文。
三、經查：
（一）被告因違反洗錢防制法等案件，經檢察官提起公訴，本院
      於民國110年10月1日訊問後，認被告涉犯組織犯罪防制條
      例第3條第1項前段之發起、指揮犯罪組織罪、刑法第339
      條之4第1項第1款、第2款之加重詐欺取財罪、第216條、
      第211條之行使偽造公文書罪、第339條之2第1項之以不正
      方法由自動付款設備取得他人之物罪、洗錢防制法第14條
      第1項之洗錢罪，犯罪嫌疑重大；衡以被告所犯發起犯罪
      組織罪之法定刑為3年以上10年以下有期徒刑，刑責非輕
      ，被告復否認有上開犯行，客觀上足認日後有畏罪逃亡、
      規避審判程序之可能性甚高，且就加重詐欺取財犯行部分
      有事實足認有反覆實施之虞，而有刑事訴訟法第101條第1
      項第1款、第101條之1第1項第7款所定事由，且有羈押之
      必要，於同日裁定羈押。嗣因羈押期間即將屆滿，經本院
      於110年12月17日訊問被告並聽取檢察官、辯護人意見後
      ，以被告犯罪嫌疑仍屬重大，復有刑事訴訟法第101條第1
      項第1款、第101條之1第1項第7款之羈押原因，且仍有羈
      押之必要，裁定自111年1月1日起延長羈押2月。其後因羈
      押期間即將屆至，經本院於111年2月17日再次訊問被告並
      聽取辯護人、檢察官意見後，認被告固仍否認有起訴書犯
      罪事實二、三所載犯行，然依證人即共同被告潘沛騰、徐
      祥庭、何宗霖及證人陳〇〇、戴毓韋等人於警詢及偵查時之
      證述及卷內相關事證，足認被告涉犯組織犯罪防制條例第
      3條第1項前段之發起、指揮犯罪組織罪、刑法第339條之4
      第1項第1款、第2款之加重詐欺取財罪、第216條、第211
      條之行使偽造公文書罪、第339條之2第1項之以不正方法
      由自動付款設備取得他人之物罪、洗錢防制法第14條第1
      項之洗錢罪，且犯罪嫌疑重大，又被告所犯發起、指揮犯
      罪組織罪為3年以上10年以下有期徒刑之罪，其法定刑非
      輕，且被告否認有違犯上開規定之犯行，客觀上有相當理
      由認為被告日後逃匿、規避後續審判及執行程序之可能性
      甚高，仍有逃亡之虞；併審酌本案加重詐欺取財犯行之次
      數及被害人遭詐騙之金額非微，而有事實足認有反覆實施
      同一犯罪之虞，經衡量公共秩序之維護與被告人身自由之
      保障，認若命被告以具保、責付或限制住居等方式替代羈
      押，尚不足以確保本案後續審判、執行等程序之進行，非
      予羈押，顯難進行審判、執行，羈押之原因及必要性俱仍
      存在，認仍有繼續羈押被告之必要，裁定自111年3月1日
      起延長羈押2月在案。
（二）茲被告聲請具保停止羈押。然被告於110年8月3日警詢時
      供稱：我都到處住，我都會住朋友家等語（110年度偵字
      第14364號卷一第37頁）；於同年月4日偵訊時改稱：上個
      月我都住在臺中，在之前都住在保福路，我沒有到處住，
      就臺中和臺北而已，我臺中住處家人知道，但不知道詳細
      地點只知道住哪一區，因為我跟很多朋友吵架，想去臺中
      靜一靜所以搬去臺中住等語（110年度偵字第14364號卷二
      第259頁）；於本院訊問時卻供稱：戶籍地房子是我父親
      的，但我和父親都沒有住那裡，我都住父親租屋處即新北
      市○○區○○路0段00號1樓，而環中路是我女朋友租屋處，環
      中路和保福路我都會居住，沒有其他，我去臺中後曾經有
      去過朋友家，所以警詢時說都住朋友家等語（110年度偵
      字第14364號卷二第286頁），可見被告就其住所究為「朋
      友家」、「家人不知詳細地址之臺中住處」、「女友租屋
      處」、「父親租屋處」，前後供述已有不一，難認被告供
      稱有於上開處所居住或有固定住所等情屬實，被告陳稱若
      獲交保，工作地為臺中市○○區○○街00號，假日將返回父親
      住所同住云云，即難認有據，又佐以其於本院審理時仍否
      認有起訴書犯罪事實二、三所載犯行，且有事實足認有逃
      亡及反覆實施之虞，而有刑事訴訟法第101條第1項第1款
      、第101條之1第1項第7款所定情形，經審酌本件加重詐欺
      取財犯行之次數及被害人遭詐騙之金額非微，影響社會正
      常交易安全及秩序甚鉅，經衡量公共秩序之維護、國家刑
      事司法權之有效行使與被告人身自由之保障，認仍有羈押
      之必要，前述羈押之原因及必要性俱仍存在，不能因具保
      、責付或限制住居而使之消滅。至被告未來生活規劃、家
      庭狀況等節，與其究否有應受羈押之原因及必要並無必然
      關連性，此外，復無刑事訴訟法第114條各款所列情事，
      故被告聲請具保停止羈押，為無理由，應予駁回。
四、依刑事訴訟法第220條，裁定如主文。 　
中　　華　　民　　國　　111 　年　　3 　　月　　18　　日
                  刑事第一庭　審判長法  官  陳明偉
　　　　　　　　　                  法  官  鍾晴
　　　　　　　　　                  法  官  吳佩真
以上正本證明與原本無異。
如不服本裁定應於送達後5日內向本院提出抗告狀。
                                    書記官  黃婕宜
中　　華　　民　　國　　111 　年　　3 　　月　　18　　日